---

title: "Générer un rapport d'analyses"
author: "Timothée CADET"
output: 
  html_document: default
VignetteBuilder: quarto
---

```{r}
library(premierelib.Tim)
```

Cette vignette permet d'explorer trois fonctions principales présentes dans le package `premierelib.Tim` :
1. `summary_commune()`
2. `summary_departement()`
3. `generer_rapport()`


# 1. La fonction `summary_commune()`

La fonction `summary_commune()` génère un résumé détaillé des élus dans une commune donnée comme l'âge, leur nom...

### Utilisation de `summary_commune()`:
```{r}
# Charger les données pour la commune de Nantes
df_nantes <- data_exercice[data_exercice$Libellé.de.la.commune == "Nantes", ]

# Modifier la classe de l'objet pour le rendre compatible avec la fonction summary_commune
class(df_nantes) <- c("commune", class(df_nantes))

# Appeler la fonction summary_commune pour obtenir le résumé de la commune
summary_commune(df_nantes)

```

# 2. La fonction `summary_departement()`

La fonction `summary_departement()` génère un résumé des élus dans un département, notament des statistiques détaillées sur les élus comme leur âge, l'élu le plus âgé, le plus jeune...

Utilisation de `summary_departement()`:
```{r}
# Charger les données pour le département de Loire-Atlantique
df_Loire_atlantique <- data_exercice[data_exercice$Libellé.du.département == "Loire-Atlantique", ]

# Modifier la classe de l'objet pour le rendre compatible avec la fonction summary_departement
class(df_Loire_atlantique) <- c("département", class(df_Loire_atlantique))

# Résumé pour le département de Loire-Atlantique (code 44)
summary_departement(df_Loire_atlantique)

```

# 3. La fonction `generer_rapport()`

La fonction `generer_rapport()` permet de générer un rapport HTML détaillé à partir des données d’une commune et d’un département donnés. Cette fonction contient les fonctions `summary_commune()` et `summary_departement()`.

### Utilisation de `generer_rapport()`
```{r, message=FALSE, warning=FALSE}
# Appeler la fonction générer_rapport pour générer le rapport
generer_rapport(
  commune = "44215",        
  departement = "44",        
  output = "rapport_vertou.html"  
)

```
